臺灣新北地方法院民事裁定
111年度抗字第197號
抗  告  人  林洪陞  



相  對  人  陳思琪  
上列當事人間聲請本票裁定事件，抗告人對於民國111年9月15日
本院司法事務官所為111年度司票字第7076號裁定提起抗告，本
院裁定如下：
    主  文
抗告駁回。
抗告程序費用新臺幣壹仟元由抗告人連帶負擔。
    理  由
一、抗告意旨略以：如附表所示之本票（下稱系爭本票）上雖有
    抗告人之簽名及印文，惟係遭相對人誘騙並非抗告人於自由
    意志下簽立，業已向新北地方檢察署提出相對人涉嫌詐欺告
    訴，現由刑事偵查中。抗告人未積欠相對人任何債務，相對
    人對抗告人無債權存在。又系爭本票未載付款地，發票地僅
    載「中央路四段279巷1號」，上開地址有多個縣市有同一路
    名，無從辨識其確實發票地究為何處，應視同未記載，原裁
    定法院是否有管轄錯誤，仍有待調查，原裁定未經調查准予
    強制執行，顯有違誤，爰依法提起本件抗告等語。
二、按本票執票人向本票發票人行使追索權時，得聲請法院裁定
    後強制執行，票據法第123條定有明文。次按本票執票人，
    依票據法第123條規定，聲請法院裁定許可對發票人強制執
    行，係屬非訟事件，此項聲請之裁定，及抗告法院之裁定，
    僅依非訟事件程序，以審查強制執行許可與否，並無確定實
    體上法律關係存否之效力，如發票人就票據債務之存否有爭
    執時，應由發票人提起確認之訴，以資解決（最高法院57年
    台抗字第76號、83年度台抗字第227號裁定意旨參照）。
三、本件相對人於原審主張其執有抗告人簽發之系爭本票，詎經
    提示未獲付款，爰依票據法第123條聲請裁定許可強制執行
    等情，業據其提出系爭本票為證，本院形式審查系爭本票符
    合票據法第120條第1項所定應記載事項，而為有效，是原裁
    定准許強制執行，尚無違誤。至抗告人以其係受相對人詐欺
    誘騙而簽發系爭本票，與相對人間並無債權債務關係等語置
    辯，核屬實體上法律關係之爭執，應另循訴訟程序解決，不
    得於本件非訟程序所得加以審究。
四、又按本票未載發票地者，以發票人之營業所、住所或居所所
    在地為發票地。未載付款地者，以發票地為付款地。票據法
    第120條第5項、第6項定有明文。抗告人主張：系爭本票發
    票地僅記載中央路四段279巷1號，我國內有多個縣市有同一
    路名，無從辨識其確實發票地究為何處，應視同發票地未記
    載云云，經查：觀之系爭本票未記載付款地，依前開法律規
    定，以發票地為付款地。而系爭本票記載之發票地為「中央
    路四段279巷1號」，雖省略記載縣市區域，然與發票人地址
    並無不一致情形（見民事抗告狀），顯可確定，難認從形式
    上審查無法確定發票地為新北市○○區○○路○段000巷0號即發
    票人之住所地，抗告人此部分之主張，不足採信。末按票據
    法第123條所定執票人就本票聲請法院裁定強制執行事件，
    由票據付款地之法院管轄。非訟事件法第194條亦有明定。
    系爭本票發票地為新北市○○區○○路○段000巷0號，已如前述
    ，本件本票裁定強制執行事件，本院有管轄權，附此敘明。
㈢基上，抗告人提起本件抗告，並無理由，應予駁回。
四、又按非訟事件，依法應由關係人負擔費用者，法院裁定命關
    係人負擔時，應一併確定其數額；非訟事件程序費用之負擔
    ，有相對人者，準用民事訴訟法有關訴訟費用之規定，非訟
    事件法第24條第1項及第21條第2項定有明文。本件抗告業經
    駁回在案，依上開法條規定，本院應予確定程序費用額。茲
    因抗告人等提起本件抗告，除繳納抗告費1,000元外，未有
    其餘程序費用之支出。是以，本件應由抗告人等負擔之程序
    費用額確定為1,000元。
五、據上論結，本件抗告為無理由，依非訟事件法第46條、第21
    條第2項、第24條第1項，民事訴訟法第495條之1第1項、第4
    49條第1項、第95條、第85條第2項，裁定如主文。
中　　華　　民　　國　　111 　年　　11　　月　　7　　日
                 民事第一庭    法　官  朱慧真
以上正本係照原本作成。
如不服本裁定，僅得於收受本裁定正本送達後10日內，以適用法
規顯有錯誤為理由，向本院提出再抗告狀（須附繕本1份及繳納
再抗告裁判費新臺幣1,000元）。
中　　華　　民　　國　　111 　年　　11　　月　　7 　　日
                               書記官　黃翊芳
　　　　　　　　　
附表：　　　　　　　　　
編號 發票日 票面金額 到期日 利息起算日 票據號碼 備註   （新台幣）     001 111年1月14日 30,000元 111年7月3日 111年7月3日 SRNO291356  002 111年1月14日 30,000元 111年8月3日 111年8月3日 SRNO291357  003 111年1月14日 30,000元 111年9月3日 111年9月3日 SRNO291358